---
title: "Análisis de series temporales sobre el Covid'19 en Chile"
author: "Data Intelligence"
date: "21-07-2020"
output: html_document
---

```{r setup, include=FALSE}
knitr::opts_chunk$set(echo = TRUE)

library(tidyverse)
library(lubridate)
library(magrittr)
library(xlsx)
library(readxl)
library(reticulate)
library(knitr)
library(kableExtra)
library(car)
library(forecast)

# Introduccion muy basica a series temporales:
# https://rpubs.com/rjuarez/ResumenFinalMCAA

# Suavizados:
# http://zevross.com/blog/2014/08/04/beautiful-plotting-in-r-a-ggplot2-cheatsheet-3/

# Estudio mas avanzado de series temporales:
# https://a-little-book-of-r-for-time-series.readthedocs.io/en/latest/src/timeseries.html

# interpretacion del Breusch-Pagan
# https://rpubs.com/Jo_/regresion_lineal_simple
```

```{r predict1, echo=T, results = 'hide'}

```



```{r predict2, echo=FALSE}
# El formato de la fecha en el excel esta en formato date
covid19 <- read_xlsx("C:/Users/usuario/Documents/GitHub_Personal/Bases_de_Datos_DS/covid_20_julio_3.xlsx")

covid19$Region %<>% as.factor()
covid19$Comuna %<>% as.factor()
covid19$Fecha %<>% as.Date(format="%d/%m/%Y")

covid19 %>% head(10) %>% kable()

colnames(covid19)

datos_covid19_providencia <-  covid19 %>% filter(Comuna == "Santiago")

datos_covid19_providencia %>% head(10) %>% kable()

# str(covid19)
```



```{r predict3, echo=FALSE}
 infectados.por.dia = aggregate(datos_covid19_providencia$'Casos Diarios' ~ datos_covid19_providencia$Fecha, FUN =sum)
# 
 fallecidos.por.dia = aggregate(datos_covid19_providencia$'Fallecidos Diarios' ~ datos_covid19_providencia$Fecha, FUN =sum)
# # 
 recuperados.por.dia = aggregate(datos_covid19_providencia$'Recuperados Diarios' ~ datos_covid19_providencia$Fecha, FUN =sum)
 
tabla.Covid = data.frame(unique(datos_covid19_providencia$Fecha), infectados.por.dia[,2] ,  fallecidos.por.dia[,2], recuperados.por.dia[,2] )

names(tabla.Covid) = c("Fecha", "Infectados", "Fallecidos", "Recuperados")

head(tabla.Covid,10)

```
## Estudio para los infectados

Para analizar una serie de tiempo en R, el programa nos pide transformar los datos a una serie de tiempo. Para ello utilizamos el comando times series (ts) y establecemos la frecuencia y el inicio. 

La frecuencia será semanal (7) e iniciamos el día jueves de la primera semana (1,4) 


```{r}

infectados = ts(tabla.Covid$Infectados, frequency = 7, start(1,4))
infectados
```

Grafiquemos la serie temporal:

```{r}
autoplot(infectados)
```

Observamos una tendencia y una estacionalidad leve.

Toda serie de tiempo tiene:

*1* un componente normal, 

*2* una constante, 

*3* una tendencia y 

*4* un componente estacional

Los obtenemos con el comando de R decompose:

```{r}
components = decompose(infectados, type = "additive")
autoplot(components)
```


```{r}
components$seasonal
```



```{r}
infectados.ajustados = infectados - components$seasonal
autoplot(infectados.ajustados)
```

## Predicciones

El método de Holt Winters se utiliza para realizar pronósticos del comportamiento de una serie temporal a partir de los datos previos. Utiliza un algoritmo iterativo que cada tiempo (mes o semana) realiza un pronóstico sobre el comportamiento de la serie en base a promedios  ponderados de los datos pasados.

toda serie de tiempo tiene un componente normal, una constante, una tendencia y un componente estacional

```{r}

prediccion.infectados = HoltWinters(infectados.ajustados, gamma = FALSE)
prediccion.infectados

prediccion.infectados$SSE

sqrt(prediccion.infectados$SSE)
plot(prediccion.infectados)
```



```{r}
prediccion.infectados.semana = forecast:::forecast.HoltWinters(prediccion.infectados, h=7)
prediccion.infectados.semana

autoplot(prediccion.infectados.semana)

```



















