---
title: "Analisis predictivo sobre el Covid-19"
author: "Data Intelligence"
date: "21-07-2020"
output: html_document
---

```{r setup, include=FALSE}
knitr::opts_chunk$set(echo = TRUE)
```

```{r predict1, echo=FALSE}
library(tidyverse)
library(lubridate)
library(magrittr)
library(xlsx)
library(readxl)
library(reticulate)
library(knitr)
library(kableExtra)
library(car)
```

```{r predict2, echo=FALSE}
# El formato de la fecha en el excel esta en formato date
covid19 <- read_xlsx("C:/Users/usuario/Documents/GitHub_Personal/Bases_de_Datos_DS/covid_20_julio_3.xlsx")

covid19$Region %<>% as.factor()
covid19$Comuna %<>% as.factor()
covid19$Fecha %<>% as.Date(format="%d/%m/%Y")

covid19 %>% head(10) %>% kable()
colnames(covid19)

datos_covid19_providencia <-  covid19 %>% filter(Comuna == "Providencia")
datos_covid19_providencia



# str(covid19)
```


## Modelo de Regresión Lineal Simple

Minimizaremos el error cuadratico medio.


```{r predict3, echo=FALSE}

mod1 <- lm(datos_covid19_providencia$'Casos Acumulados' ~ datos_covid19_providencia$'Fecha', data = datos_covid19_providencia)

summary(mod1)
```
### Es válido nuestro modelo?

```{r}
plot(datos_covid19_providencia$'Fecha', datos_covid19_providencia$'Casos Acumulados')
abline(mod1, col="blue")
```

## Distribución de los errores ajustados al modelo.
## Graficaremos los residuos.

```{r}
# 1 Mientras mejor es el modelo, más aleatoria resulta la distribucion de los residuos.

plot(mod1$residuals ~ mod1$fitted.values, xlab = "Valores Ajustados", ylab = "Residuos del modelo")

# 2 las varianzas de los residuos tendrian que ser iguales, el modelo deberia ser homocedastico. Veamos si los residuos siguen una distribucion normal.

residuos = mod1$residuals

qqPlot(residuos, distribution = 'norm', mean(residuos), sd = sd(residuos))
```

Aunque los estadísticos de contraste parecían buenos, el modelo debe ser descartado, pues los residuos no se distribuyen de forma normal. 

## Modelo de Regresión Exponencial.

```{r}
mod2 <- lm(log(datos_covid19_providencia$'Casos Acumulados') ~ datos_covid19_providencia$'Día', data = datos_covid19_providencia[datos_covid19_providencia$'Casos Acumulados'>0,])

summary(mod2)
```

```{r}


plot(datos_covid19_providencia$'Día', datos_covid19_providencia$'Casos Acumulados')

lines(exp(mod2$coefficients[1])*exp(mod2$coefficients[2]*datos_covid19_providencia$'Día'), col = "blue")



```

```{r}
plot(mod2$residuals ~ mod2$fitted.values, xlab = "Valores ajustados", ylab = "Residuos del modelo")
residuos = mod2$residuals
qqPlot(residuos, distribution = "norm", mean(residuos), sd = sd(residuos))
```

## Modelo de regresión potencial











