---
title: "Estadística con R"
author: "DataIntelligence"
date: "23-06-2020"
output: html_document
---

```{r setup, include=FALSE}
knitr::opts_chunk$set(echo = TRUE)
```

La estadística es la práctica de convertir datos
en información para identificar tendencias y
comprender las características de las poblaciones. 

Esta
el capítulo cubrirá algunas definiciones básicas y
use R para demostrar su aplicación.
13.1 Describiendo datos sin procesar
A menudo, lo primero que enfrentan los analistas estadísticos son los datos sin procesar, en otros
palabras, los registros u observaciones que forman una muestra. Dependiendo de
La naturaleza del análisis previsto, estos datos podrían almacenarse en un
Objeto R, a menudo un marco de datos (Capítulo 5), posiblemente leído desde un dispositivo externo
archivo usando las técnicas del Capítulo 8. Antes de comenzar a resumir
o modelar sus datos, sin embargo, es importante identificar claramente su disponibilidad
variables
Una variable es una característica de un individuo en una población, el valor
de los cuales pueden diferir entre entidades dentro de esa población. Por ejemplo,
en la Sección 5.2, experimentó con un marco de datos ilustrativo mydata.




Registraste la edad, el sexo y el nivel de humor para una muestra de personas. Estas
las características son tus variables; los valores medidos diferirán entre los
individuos.
Las variables pueden adoptar varias formas, determinadas por la naturaleza de
los valores que pueden tomar Antes de saltar a R, verás algunos estándares
formas en que se describen las variables.
13.1.1 Variables numéricas
Una variable numérica es aquella cuyas observaciones se registran naturalmente como números.
Hay dos tipos de variables numéricas: continuas y discretas.
Una variable continua se puede registrar como cualquier valor en algún intervalo, hasta
a cualquier número de decimales (que técnicamente da un número infinito de
valores posibles, incluso si el continuo está restringido en rango). Por ejemplo,
si estuviera observando la cantidad de lluvia, un valor de 15 mm tendría sentido,
pero también lo haría un valor de 15.42135 mm. Cualquier grado de precisión de medición
da una observación válida
Una variable discreta, por otro lado, puede tomar solo valores numéricos distintos
valores, y si el rango está restringido, entonces el número de valores posibles es
finito. Por ejemplo, si estaba observando el número de caras en 20 vueltas de
una moneda, solo los números enteros tendrían sentido. No tendría sentido
observar 15.42135 cabezas; los posibles resultados están restringidos a los enteros
de 0 a 20 (inclusive).




13.1.2 Variables categóricas

Aunque las observaciones numéricas son comunes para muchas variables, también es
es importante considerar las variables categóricas. Como algunas variables discretas, categóricas
Las variables pueden tomar solo una de un número finito de posibilidades. diferente a
variables discretas, sin embargo, las observaciones categóricas no siempre se registran
como valores numéricos
Hay dos tipos de variables categóricas. Los que no pueden ser lógicamente
clasificados se denominan nominales. Un buen ejemplo de un nominal categórico
La variable es el sexo. En la mayoría de los conjuntos de datos, tiene dos valores posibles fijos, masculino y
femenino, y el orden de estas categorías es irrelevante. Variables categóricas
que pueden clasificarse naturalmente se llaman ordinales. Un ejemplo de un ordinal categórico
variable sería la dosis de un medicamento, con los posibles valores bajos,
medio y alto. Estos valores se pueden ordenar en forma creciente o
cantidades decrecientes, y el orden podría ser relevante para la investigación.
NOTA Algunos textos estadísticos difuminan las definiciones de variables discretas y categóricas o incluso
úsalos indistintamente. Si bien esta práctica no es necesariamente incorrecta, prefiero
mantenga las definiciones separadas, para mayor claridad. Es decir, diré "discreto" cuando me refiera a un
variable numérica natural que no se puede expresar en una escala continua (como un
contar), y diré "categórico" cuando los posibles resultados para un individuo determinado
no son necesariamente numéricos y el número de valores posibles siempre es finito.


Una vez que sepa qué buscar, identifique los tipos de variables en un
El conjunto de datos dado es sencillo. Tome el marco de datos chickwts, que está disponible
en el paquete de conjuntos de datos cargados automáticamente. En el aviso, directamente
ingresar lo siguiente le proporciona los primeros cinco registros de este conjunto de datos.

```{r}
chickwts [1: 5,]
```

El archivo de ayuda de R (? Chickwts) describe estos datos como los pesos
de 71 pollitos (en gramos) después de seis semanas, según el tipo de alimento proporcionado a
ellos. Ahora echemos un vistazo a las dos columnas en su totalidad como vectores:

```{r}
chickwts$weight
chickwts$feed
```

El peso es una medida numérica que puede caer en cualquier parte de un continuo,
entonces esta es una variable numérica continua. El hecho de que la chica
los pesos parecen haber sido redondeados o grabados al gramo más cercano
no afecta esta definición porque en realidad los pesos pueden ser cualquier figura
(dentro de lo razonable). feed es claramente una variable categórica porque solo tiene seis
posibles resultados, que no son numéricos. La ausencia de cualquier natural o
el pedido fácilmente identificable lleva a la conclusión de que el feed es un nominal categórico
variable.

13.1.3 Datos univariados y multivariados
Al analizar o analizar datos relacionados con una sola dimensión, usted es
tratar con datos univariantes. Por ejemplo, la variable de peso en el anterior
El ejemplo es univariante ya que cada medida se puede expresar con una
componente: un solo número.
Cuando es necesario considerar datos con respecto a variables que
existir en más de una dimensión (en otras palabras, con más de una
componente o medida asociada con cada observación), sus datos
se consideran multivariados Las mediciones multivariadas son posiblemente la mayoría
relevante cuando los componentes individuales no son tan útiles cuando se consideran
por sí mismos (en otras palabras, como cantidades univariadas) en cualquier estadística dada
análisis.
Un ejemplo ideal es el de las coordenadas espaciales, que deben considerarse
en términos de al menos dos componentes: una coordenada x horizontal y un
coordenada vertical y. Solo los datos univariados, por ejemplo, los valores del eje x
solo que no son especialmente útiles. Considere el conjunto de datos de terremotos (como chickwts,
esto está disponible automáticamente a través del paquete de conjuntos de datos), que contiene
observaciones sobre 1,000 eventos sísmicos registrados en la costa de Fiji. Si
mira los primeros cinco registros y lee las descripciones en el archivo de ayuda
? sismos, rápidamente entiendes lo que se presenta.

```{r}
quakes[1:5,]
```
Las columnas lat y long proporcionan la latitud y longitud del
evento, profundidad proporciona la profundidad del evento (en kilómetros), mag proporciona
la magnitud en la escala de Richter, y las estaciones proporcionan el número de
estaciones de observación que detectaron el evento. Si te interesa el espacio
dispersión de estos terremotos, luego examinando solo la latitud o el
la longitud es bastante poco informativa. Se describe la ubicación de cada evento.
con dos componentes: un valor de latitud y longitud. Puedes trazar fácilmente
estos 1,000 eventos; La Figura 13-1 muestra el resultado del siguiente código:

```{r}
plot(quakes$long,quakes$lat,xlab="Longitude",ylab="Latitude")
```

13.1.4 Parámetro o estadística?
Como ya se señaló, las estadísticas como disciplina tienen que ver con la comprensión
características de una población general, definida como la colección completa de
individuos o entidades de interés. Las características de esa población son
referidos como parámetros. Porque los investigadores rara vez pueden acceder a información relevante
datos sobre cada miembro de la población de interés, generalmente
recolectar una muestra de entidades para representar a la población y registrar relevante
datos de estas entidades. Luego pueden estimar los parámetros de interés
utilizando los datos de la muestra, y esas estimaciones son las estadísticas.
Por ejemplo, si estaba interesado en la edad promedio de las mujeres en el
Estados Unidos que poseen gatos, la población de interés sería todas mujeres
residente en los Estados Unidos que posee al menos un gato. El parámetro de
el interés es la verdadera edad promedio de las mujeres en los Estados Unidos que poseen al menos
un gato. Por supuesto, obtener la edad de cada mujer estadounidense con
un gato sería una hazaña difícil. Un enfoque más factible sería al azar
Identificar un número menor de mujeres americanas propietarias de gatos y tomar
datos de ellos: esta es su muestra y la edad media de las mujeres en el
La muestra es su estadística.
Por lo tanto, la diferencia clave entre una estadística y un parámetro es si
la característica se refiere a la muestra de la que extrajo sus datos o al
población. La figura 13-2 ilustra esto, con la media de una medida para
individuos en una población como parámetro y con la media ¯x de un
muestra de individuos tomados de esa población como estadística.

Resumen estadístico

Ahora que ha aprendido la terminología básica, está listo para calcular
algunas estadísticas con R. En esta sección, verás los tipos más comunes
de estadísticas utilizadas para resumir los diferentes tipos de variables que he discutido.

13.2.1 Centralidad: media, mediana, moda
Las medidas de centralidad se utilizan comúnmente para explicar grandes colecciones de datos.
describiendo dónde se centran las observaciones numéricas. Uno de los mas
Las medidas comunes de centralidad son, por supuesto, la media aritmética. Se considera
ser el "punto de equilibrio" central de una colección de observaciones.
Para un conjunto de n medidas numéricas etiquetadas x = fx1; x2; :::; xn g, tu
encuentre la muestra media ¯x de la siguiente manera:


Entonces, por ejemplo, si observa los datos 2; 4: 4; 3; 3; 2; 2: 2; 2; 4, la media es
calculado así:

La mediana es la "magnitud media" de sus observaciones, así que si usted
coloque sus observaciones en orden de menor a mayor, puede encontrar el
mediana tomando el valor medio (si hay un número impar de
observaciones) o encontrar la media de los dos valores medios (si hay un
número par de observaciones). Usando la notación para n medidas
etiquetado x = fx1; x2; :::; xn g, encontrará la mediana de muestra ¯ mx de la siguiente manera:

Ordene las observaciones de menor a mayor para obtener las "estadísticas de pedido"

denota la tth observación más pequeña, independientemente
de observación número i; j; k; . . . .

Luego, haga lo siguiente:

Para los mismos datos, clasificándolos de menor a mayor rendimiento 2; 2; 2;
2: 2; 3; 3; 4; 4: 4. Con n = 8 observaciones, tienes n = 2 = 4. La mediana es
por lo tanto como sigue:


El modo es simplemente la observación "más común". Esta estadística es
se usa con más frecuencia con datos discretos numéricos que con continuos numéricos,
aunque se usa con referencia a intervalos de este último (comúnmente cuando

sobre las funciones de densidad de probabilidad (véanse los capítulos 15 y 16). Es posible
para una colección de n medidas numéricas x1; x2; :::; xn no tener
modo (donde cada observación es única) o tener más de un modo
(donde se produce más de un valor en particular la mayor cantidad de veces).
Para encontrar el modo d¯x, simplemente tabule la frecuencia de cada medición.
De nuevo, utilizando las ocho observaciones del ejemplo, puede ver el
frecuencias aquí:

El valor 2 aparece tres veces, que es más frecuente que cualquier otro.
valor, por lo que el modo único para estos datos es el valor 2.
En R, es fácil calcular la media aritmética y la mediana con
funciones incorporadas de los mismos nombres. Primero, almacene las ocho observaciones como
El vector numérico xdata.

```{r}
xdata <- c (2,4.4,3,3,2,2.2,2,4)
```

Luego calcule las estadísticas.

```{r}
x.bar <- mean(xdata)
x.bar
```
```{r}
m.bar <- median(xdata)
m.bar
```

Quizás sea más fácil encontrar un modo utilizando la función de tabla de R,
que te da las frecuencias que necesitas.

```{r}
xtab <- tabla (xdata)
xtab
```


Aunque esto muestra claramente el modo para un pequeño conjunto de datos, es una buena práctica
para escribir código que pueda identificar automáticamente las observaciones más frecuentes
para cualquier mesa Las funciones min y max informarán las más pequeñas y
valores más grandes, con un rango que devuelve ambos en un vector de longitud 2.

```{r}
min(xdata)
max(xdata)
range(xdata)
```
When applied to a table, these commands operate on the reported
frequencies.



















